臺灣苗栗地方法院刑事判決
111年度易字第436號
公  訴  人  臺灣苗栗地方檢察署檢察官
被      告  王興鑑


            李忠勲




上列被告等因竊盜案件，經檢察官提起公訴（111年度偵字第176
9、2219、2360號），被告等於準備程序進行中就被訴事實為有
罪之陳述，經本院告知簡式審判程序之旨，並聽取當事人之意見
後，裁定進行簡式審判程序，判決如下：
    主    文
王興鑑犯如附表主文欄所示之罪，各處如附表主文欄所示之刑及
沒收。應執行有期徒刑玖月，如易科罰金，以新臺幣壹仟元折算
壹日。
李忠勲犯如附表編號1、2主文欄所示之罪，各處如附表編號1、2
主文欄所示之刑及沒收。應執行有期徒刑伍月，如易科罰金，以
新臺幣壹仟元折算壹日。
    犯罪事實及理由
一、本案犯罪事實、證據名稱均引用起訴書之記載（如附件），
    並更正、增列如下：
　㈠犯罪事實欄㈠第1行之「加重」應予刪除；第4至5行之「持客
    觀……破壞」應更正為「徒手拆卸」。
　㈡犯罪事實欄㈢第1行之「聯絡」、第4行之「、7」及㈣第1行之
    「聯絡」均應予刪除。
　㈢證據名稱增列「被告王興鑑、李忠勲於審理中之自白、車輛
    詳細資料報表」。
二、論罪科刑
　㈠核被告王興鑑所為，均係犯刑法第320條第1項之竊盜罪；核
    被告李忠勲如起訴書犯罪事實欄㈠、㈡所為，均係犯刑法第3
    20條第1項之竊盜罪。
　㈡公訴意旨固認被告等如起訴書犯罪事實欄㈠所示犯行，係持
    客觀上足供兇器使用之工具竊取鐵門，而認其等均涉犯刑法
    第321條第1項第3款之加重竊盜罪嫌云云（見本院卷第7、10
    頁）。惟被告等於審理中均陳稱：此鐵門以徒手即可拆卸等
    語（見本院卷第118頁），且綜觀全卷資料，除被害人徐媛
    珍單一指訴（然其未親眼見聞行竊過程；見臺灣苗栗地方檢
    察署111年度偵字第1769號卷，下稱第1769號偵卷，第99至1
    03、127頁）外，無其他證據足資證明被告等有攜帶兇器之
    事實，是此部分尚屬不能證明，公訴意旨自有未洽，然經檢
    察官當庭更正所犯法條為刑法第320條第1項之竊盜罪嫌（見
    本院卷第119頁），本院自無庸變更起訴法條，併此敘明。
　㈢被告等就如起訴書犯罪事實欄㈠、㈡所示竊盜犯行間，有犯意
    聯絡及行為分擔，均為共同正犯。
　㈣被告王興鑑所犯4次竊盜罪間、被告李忠勲所犯2次竊盜罪間
    ，犯意各別，行為互殊，均應予分論併罰。
　㈤被告王興鑑前因竊盜案件，經本院以107年度苗簡字第1115號
    判決判處有期徒刑3月、4月確定（第①案）；又因施用毒品
    案件，經本院以107年度訴字第478號判決判處有期徒刑7月
    確定（第②案）、以107年度訴字第584號判決判處有期徒刑7
    月確定（第③案）；第①至③案嗣經本院以108年度聲字第418
    號裁定定應執行有期徒刑1年6月確定，入監執行後於民國10
    9年2月21日假釋出監，至109年5月31日期滿未經撤銷而以已
    執行論。被告李忠勲前因施用毒品案件，經本院以106年度
    訴字第251號判決判處有期徒刑8月、5月確定，並以106年度
    聲字第1166號裁定定應執行有期徒刑1年確定，入監執行後
    於108年4月22日執行完畢出監等情，業據檢察官主張此構成
    累犯之事實（見本院卷第7、10頁；雖略有疏漏，然非全未
    敘明），且有臺灣高等法院被告前案紀錄表在卷可稽，被告
    等未爭執記載內容之真實性（見本院卷第130頁），依最高
    法院111年度台上字第3405號判決意旨，得憑以論斷被告等
    構成累犯，是被告等於受徒刑執行完畢後5年以內故意再犯
    本案有期徒刑以上之各罪，均為累犯。本院依司法院釋字第
    775號解釋意旨，審酌檢察官就被告等應依累犯規定加重其
    刑之事項已主張及具體指出證明方法（見本院卷第132頁）
    ，及被告等前因犯罪而經徒刑執行完畢後，理應產生警惕作
    用，能因此自我控管，不再觸犯有期徒刑以上之罪，被告王
    興鑑卻故意再犯與前罪（第①案）罪質類似之本案各罪、被
    告李忠勲則於執行完畢後之中期故意再犯本案各罪，足見被
    告等有其特別惡性，且前罪之徒刑執行無成效，對於刑罰之
    反應力顯然薄弱等一切情節，認皆有必要應依刑法第47條第
    1項規定加重其刑。又基於精簡裁判之要求，即使法院論以
    累犯，無論有無加重其刑，判決主文均無庸為累犯之諭知（
    最高法院110年度台上字第5660號判決意旨參照），併此敘
    明。
　㈥爰以行為人之責任為基礎，審酌被告等不循正途獲取所需，
    共同或單獨（被告王興鑑）竊取他人財物，對告訴人許志功
    及被害人徐媛珍、胡金章之財產安全及社會治安所生危害非
    輕，兼衡被告等已有竊盜前科紀錄（被告王興鑑構成累犯部
    分不予重複評價），足見其等嚴重欠缺尊重他人財產權之觀
    念，與犯罪之動機、目的、手段、情節、分工（如起訴書犯
    罪事實欄㈠、㈡所示竊盜犯行）、竊得物品之價值及現況，
    及均坦承犯行之態度，暨被告王興鑑自述國中肄業之智識程
    度、職臨時工、日薪約新臺幣（下同）1,300元、尚有母親
    需照顧扶養之生活狀況，被告李忠勲自述國中肄業之智識程
    度、前職水泥工、日薪約2千元、尚有母親及兄需照顧扶養
    之生活狀況，與告訴人許志功及被害人徐媛珍之意見等一切
    情狀（見本院卷第65、101、131頁），分別量處被告王興鑑
    如附表主文欄及被告李忠勲如附表編號1、2主文欄所示之刑
    ，並均諭知易科罰金之折算標準，再審酌犯行類型、次數及
    時間間隔等情，定其等應執行之刑及諭知易科罰金之折算標
    準，以示懲儆。
三、沒收
　㈠如起訴書犯罪事實欄㈠、㈡所示犯罪所得即竊得鐵門、瓦斯桶
    ，已分別實際合法發還被害人徐媛珍、胡金章，業據證人彭
    素嬌證述在卷（見臺灣苗栗地方檢察署111年度偵字第2219
    號卷第105頁），並有贓物認領保管單在卷可稽（見第1769
    號偵卷第63頁），爰依刑法第38條之1第5項規定，不予宣告
    沒收。
　㈡被告等自變賣上開竊得瓦斯桶得款6百元後平分所得之各3百
    元（見本院卷第119頁），亦屬犯罪所得，且未據扣案，應
    依刑法第38條之1第1項前段、第3項規定，分別對被告等諭
    知沒收，於全部或一部不能沒收或不宜執行沒收時，追徵其
    價額。
　㈢如起訴書犯罪事實欄㈢、㈣所示犯罪所得即竊得鋼筋60條及60
    公尺電纜線1條，未據扣案，均應依刑法第38條之1第1項前
    段、第3項規定，對被告王興鑑諭知沒收，於全部或一部不
    能沒收或不宜執行沒收時，追徵其價額。
四、依刑事訴訟法第273條之1第1項、第299條第1項前段、第310
    條之2、第454條第2項，判決如主文。
五、如不服本判決，自送達之日起20日內，得提起上訴。
本案經檢察官陳昭銘提起公訴，檢察官黃棋安到庭執行職務。
中　　華　　民　　國　　111 　年　　11　　月　　29　　日
                  刑事第二庭    法  官  魏正杰
以上正本證明與原本無異。　　　　　　　　　　　　　　　　如不服本判決應於收受判決後20日內向本院提出上訴書狀，並應敘述具體理由。其未敘述上訴理由者，應於上訴期間屆滿後20日內向本院補提理由書(均須按他造當事人之人數附繕本)「切勿逕送上級法院」。告訴人或被害人如對本判決不服者，應具備理由請求檢察官上訴，其上訴期間之計算係以檢察官收受判決正本之日期為準。　　　　　　　　　　　　　　　　　　　　　　　　　　　　　　　　　　　      　書記官　巫  穎
中　　華　　民　　國　　111 　年　　11　　月　　29　　日

附錄論罪科刑法條：
中華民國刑法第320條
意圖為自己或第三人不法之所有，而竊取他人之動產者，為竊盜
罪，處5年以下有期徒刑、拘役或50萬元以下罰金。
意圖為自己或第三人不法之利益，而竊佔他人之不動產者，依前
項之規定處斷。
前二項之未遂犯罰之。

附表：
編號 犯罪事實 主文欄 1 如起訴書 犯罪事實欄㈠ 王興鑑共同犯竊盜罪，處有期徒刑參月，如易科罰金，以新臺幣壹仟元折算壹日。  李忠勲共同犯竊盜罪，處有期徒刑參月，如易科罰金，以新臺幣壹仟元折算壹日。 2 如起訴書 犯罪事實欄㈡ 王興鑑共同犯竊盜罪，處有期徒刑參月，如易科罰金，以新臺幣壹仟元折算壹日。 未扣案犯罪所得新臺幣參佰元沒收，於全部或一部不能沒收或不宜執行沒收時，追徵其價額。  李忠勲共同犯竊盜罪，處有期徒刑參月，如易科罰金，以新臺幣壹仟元折算壹日。 未扣案犯罪所得新臺幣參佰元沒收，於全部或一部不能沒收或不宜執行沒收時，追徵其價額。 3 如起訴書 犯罪事實欄㈢ 王興鑑犯竊盜罪，處有期徒刑參月，如易科罰金，以新臺幣壹仟元折算壹日。 未扣案犯罪所得鋼筋陸拾條沒收，於全部或一部不能沒收或不宜執行沒收時，追徵其價額。 4 如起訴書 犯罪事實欄㈣ 王興鑑犯竊盜罪，處有期徒刑參月，如易科罰金，以新臺幣壹仟元折算壹日。 未扣案犯罪所得陸拾公尺電線壹條沒收，於全部或一部不能沒收或不宜執行沒收時，追徵其價額。